臺灣彰化地方法院刑事判決　　　　　　　　　　　　　九十三年度易字第五二一號
　　公　訴　人　臺灣彰化地方法院檢察署檢察官
　　被　　　告　乙○○
右列被告因竊盜案件，經檢察官提起公訴（九十三年度偵字第三七○七號），暨移
併辦（九十三年度偵字第三九四○號），於本院準備程序中，被告就被訴事實為有罪
之陳述，經本院合議庭裁定改依簡式審判程序審理，並判決如左：
    主  文
乙○○連續攜帶兇器毀壞安全設備竊盜，處有期徒刑玖月。
扣案破壞剪及手電筒各乙支均沒收之。
    事  實
一、乙○○因缺款花用，竟意圖為自己不法之所有，基於竊盜、攜帶兇器毀壞安全設
    備竊盜之概括犯意，連續為下列犯行：
（一）於民國九十三年四月六日凌晨五時許，騎乘其所有車牌號碼ＥＹＺ－五八五號
      輕型機車，攜帶其所有客觀上足以危害人之生命、身體安全、足供兇器使用之
      破壞剪一支，前往彰化縣鹿港鎮溝墘里棋盤巷三○之三號前，以前開破壞剪乙
      支，剪斷置放於該處屬甲○○所有用以堆放雜物之貨櫃屋上具有防盜功能而附
      加於貨櫃屋門上屬安全設備之掛鎖，並以其所有之手電筒乙支照明暨搜索財物
      位置後，進入貨櫃屋內竊取甲○○所有之車牙機一台、震動電鎚大一支、小二
      支、電鑽三支及砂輪機乙台（起訴書誤載為水電攻牙機一台、電動鑽二支、電
      鑽二支、電鋸一台），得手後以新台幣五千元之代價，在彰化縣彰化市○○路
      上，售予不知情之舊貨商，得款用以繳交刷卡費用而用罄。
（二）後食隨知味，於同年五月八日凌晨二時四十六分許，騎乘上開機車持同一破壞
      剪再度前往右述貨櫃屋前，持破壞剪斷附加於貨櫃屋門上屬安全設備之掛鎖，
      將貨櫃屋之門打開，在外著手以同一手電筒乙支照明，並以目光搜尋財物之際
      ，遭甲○○發現報警查獲，致未得逞，並經警扣得其所有供上述竊盜所用之破
      壞剪及手電筒各乙支。
（三）於同年五月十七日十七時許，在彰化縣鹿港鎮彰濱工業區○○○○路上，在停
      放該處不詳車號屬不詳姓名之人所有之自用小貨車上，以徒手方式，竊取置放
      於右揭自用小貨車車斗上之破壞電動剪二支，得手後，擬載運變賣。嗣於同日
      十八時許，騎乘右述機車，途經彰化縣鹿港鎮○○路與建國路口，因行跡可疑
      ，經警盤查查獲，並扣得其所竊得之破壞電動剪二支。
二、案經彰化縣警察局鹿港分局報告臺灣彰化地方法院檢察署檢察官偵查起訴暨彰化
    縣警察局鹿港分局報告臺灣彰化地方法院檢察署檢察官偵查後移送本院併案審理
    。
    理  由
一、被告乙○○於準備程序中，就右揭犯罪事實為有罪之陳述，且所犯係死刑、無期
    徒刑、最輕本刑為三年以上有期徒刑以外之罪，經本院合議庭依刑事訴訟法第二
    百七十三條之一第一項之規定，裁定由法官一人獨任進行簡式審判程序，合此敘
    明。
二、右揭犯罪事實，業據被告於警偵訊及本院審理時坦承不諱，並經被害人甲○○於
    警詢中證述無訛，並有彰化縣警察局鹿港分局九十三年五月八日、五月十七日扣
    押筆錄、執行扣押證明書、扣押物品目錄表、查獲現場照片、扣案物品照片、彰
    化縣警察局鹿港分局頂番派出所受理各類案件紀錄（通報）表在卷可資佐證，復
    有九十三年五月八日經警查扣之破壞剪及手電筒各乙支暨同月十七日經警查扣之
    破壞電動剪二支扣案可稽。綜上，本案事證至臻明確，被告犯行，洵堪認定。
三、按刑法第三百二十一條第一項第三款之攜帶兇器竊盜罪，係以行為人攜帶兇器竊
    盜為其加重條件，此所謂兇器，其種類並無限制，凡客觀上足對人之生命、身體
    、安全構成威脅，具有危險性之兇器均屬之，且祇須行竊時攜帶此種具有危險性
    之兇器為已足，並不以攜帶之初有行兇之意圖為必要，最高法院七十九年度台上
    字第五二五三號判例意旨可資參照。扣案之破壞剪乙支，質地堅硬，業據本院於
    審理時當庭勘驗無訛，則該破壞剪乙支客觀上顯具有危險性，足以傷害人之生命
    、身體，應屬兇器無疑。次按刑法第三百二十一條第一項第二款所謂安全設備，
    係指依社會通常觀念足認為防盜之設備而言，最高法院二十五年度上字第四一六
    八號、五十五年度台上字第五四七號判例意旨可參，是以，附加於貨櫃屋門上之
    掛鎖既具有防盜之功能，當屬安全設備。從而，核被告如事實欄一之（一）所為
    ，係犯刑法第三百二十一條第一項第三款、第二款之攜帶兇器毀壞安全設備竊盜
    罪；其如事實欄一之（二）所為，係犯刑法第三百二十一條第二項、第一項第三
    款、第二款之攜帶兇器毀壞安全設備竊盜未遂罪，其著手於竊盜犯罪行為之實施
    ，惟未生竊取財物之結果而不遂，為未遂犯；其如事實欄一之（三）所為，係犯
    同法第三百二十條第一項之普通竊盜罪。又其三次攜帶兇器毀壞安全設備竊盜既
    遂、攜帶兇器毀壞安全設備竊盜未遂、普通竊盜之犯行，時間緊接，所犯又係構
    成要件相同之罪名，顯係基於概括犯意反覆為之，為連續犯，應依刑法第五十六
    條之規定以攜帶兇器毀壞安全設備竊盜既遂之一罪論並加重其刑。至起訴書固僅
    敘及被告如事實欄一之（一）、（二）所示之犯行，如事實欄所示未據起訴部分
    ，與起訴書記載之前開部分，有連續犯之裁判上一罪關係，為起訴效力所及，基
    於審判不可分原則，本院自應併予審酌。爰審酌被告素無前科，有臺灣高等法院
    被告全國前案紀錄表乙份在卷可稽，素行良好，坦承犯行，態度良好，惟因缺款
    花用，即再三恣意侵害他人財產法益而不以為恥，非施予相當期間之監所教化，
    不足以收其端正品格之效，竊盜之次數為三次，兼衡其犯罪之動機、目的、手段
    、所生危害等一切情狀，量處如主文所示之刑，以資懲儆。至九十三年五月八日
    扣案之破壞剪及手電筒各乙支，係被告所有，供竊盜所用之物，業據被告陳明在
    卷，併依刑法第三十八條第一項第二款之規定宣告沒收之，另同月十七日扣案之
    破壞電動剪二支，係被告竊得之財物，而非被告供竊盜所用之物，亦據被告供述
    無訛，此部分應發還予被害人；又其竊取事實欄一之（一）所示財物後變賣所得
    之款項，業已花用殆盡而不存在，復為被告所是承，從而，此部分皆礙難併予宣
    告沒收之，附此敘明。
據上論斷，應依刑事訴訟法第二百七十三條之一第一項、第二百九十九條第一項前段
，刑法第五十六條、第三百二十一條第一項第二款、第三款、第三十八條第一項第二
款，判決如主文。
本案經檢察官邱鼎文到庭執行職務。
中      華      民      國      九十三      年    十    月      十四    日
                                臺灣彰化地方法院刑事第三庭
                                    法      官  游  秀  雯
右正本證明與原本無異。
如不服本判決，應於判決送達後十日內，向本院提出上訴狀（須附繕本）。
                                    法院書記官  陳  文  俊
中      華      民      國      九十三      年      十    月     十四   日
附錄本案論罪科刑法條全文：
刑法第三百二十一條
犯竊盜罪而有左列情形之一者，處六月以上、五年以下有期徒刑：
一  於夜間侵入住宅或有人居住之建築物、船艦或隱匿其內而犯之者。
二  毀越門扇、牆垣或其他安全設備而犯之者。
三  攜帶兇器而犯之者。
四  結夥三人以上而犯之者。
五  乘火災、水災或其他災害之際而犯之者。
六  在車站或埠頭而犯之者。
前項之未遂犯罰之。
